最　高　行　政　法　院　判　決
　　　　　　　　　　　　　94年度判字第01225號
上　訴　人　乙○○
被 上訴 人　彰化縣政府
代　表　人　甲○○
上列當事人間因就業服務法事件，上訴人對於中華民國93年1月
29日臺中高等行政法院92年度訴字第568號判決，提起上訴，本
院判決如下：
　　主  文
上訴駁回。
上訴審訴訟費用由上訴人負擔。
　　理  由
一、本件上訴人在原審起訴意旨略以：被上訴人以上訴人非法聘
    僱未經申請許可之印尼籍監護工WINI（女性、護照號碼：AD
    632206，簡稱Ｗ女），自民國（下同）91年3月23日起於其
    住宅內從事照顧其母之監護工工作及於彰化市○○街33號從
    事打掃工作，案經彰化縣警察局彰化分局查獲，移由被上訴
    人審查屬實，乃以上訴人違反就業服務法第57條第1款，依
    同法第63條第1項規定，處罰鍰新臺幣（下同）15萬元。上
    訴人不服，循序提起本件行政訴訟。按上訴人因拒絕僱用仲
    介帶來之外籍監護工Ｗ女，而使仲介心生不滿，遂報警處理
    ，而仲介所述皆非屬實，上訴人並未雇用該名外籍監護工，
    此由該名監護工於91年7月1日被查獲時之處所有3處不同地
    址，可知本案事實不明，足見被上訴人對本案之處罰，並無
    認定事實之證據，原處分顯然未盡詳查之能事而違法。為此
    請判決將訴願決定及原處分均撤銷等語。
二、被上訴人則以：經查上訴人確實非法聘僱Ｗ女之事實，此有
    上訴人、蘇玉枝、印尼籍監護工Ｗ君及兩名仲介人員吳三照
    及張琪惠之偵訊筆錄附原處分卷可稽，且為警方當場查獲，
    是上訴人違法事實洵堪認定等語，資為抗辯。
三、原審斟酌全辯論意旨及調查證據結果，以：按「雇主聘僱外
    國人不得有下列情事﹕一、聘僱未經許可、許可失效或他人
    所申請聘僱之外國人。……」、「違反……第57條第1款…
    …規定者，處新臺幣15萬元以上75萬元以下罰鍰。」分別為
    就業服務法第57條第1款及第63條第1項所明定。本件上訴人
    非法聘僱未經申請許可之印尼籍監護工Ｗ女於彰化市○○路
    123號之自宅內從事照顧其母之監護工工作及於彰化市○○
    街33號從事打掃工作。案經彰化縣警察局彰化分局於91年7
    月1日當場查獲，移由被上訴人審查屬實，並有上訴人、蘇
    玉枝、印尼籍監護工Ｗ君及兩名仲介人員吳三照及張琪惠之
    偵訊筆錄附原處分卷可稽。被上訴人乃以上訴人違反就業服
    務法第57條第1款規定，而依同法第63條第1項處罰鍰15萬元
    ，依首揭規定，原處分並無違誤。又查蘇玉枝前因違反就業
    服務法之規定，故行政院勞工委員會於90年8月14日撤銷前
    一合法申請之外籍監護工Ｃ君之聘僱許可且蘇玉枝聘僱外國
    人名額一名不予保留，是蘇玉枝自始未取得聘僱印尼籍監護
    工Ｗ女之聘僱許可，然蘇玉枝卻自90年8月29日起即非法聘
    僱Ｗ女為其從事工作，嗣後並轉介給上訴人非法聘僱，此經
    被上訴人查詢行政院勞工委員會外勞作業系統印尼籍外國人
    Ｗ女自入境後未有由任何雇主合法聘僱之資料至明，並有行
    政院勞工委員會91年12月18日勞職外字第0910206861-1號函
    附於原處分卷可參。且上訴人於警訊時亦坦承該外勞Ｗ君有
    至上訴人住家從事看護上訴人母親許水緣，核與蘇玉枝、印
    尼籍監護工Ｗ女、兩名仲介人員吳三照、張琪惠於警訊所述
    相符，足見上訴人有非法聘僱Ｗ女為其從事工作，違規事實
    甚為明確，被上訴人依首揭規定處上訴人15萬元罰鍰，並無
    違誤，訴願決定予以維持，亦無不合。上訴人起訴請求撤銷
    ，為無理由，應予駁回等由。資為其判決之論據。
四、本院查：案外人蘇玉枝未取得聘僱印尼籍監護工Ｗ女之聘僱
    許可，自90年8月29日起即非法聘僱Ｗ女為其從事工作，嗣
    後並轉介給上訴人非法聘僱，於91年7月1日在彰化市○○街
    33號上訴人處被警查獲，此有上訴人、蘇玉枝、印尼籍監護
    工Ｗ君及兩名仲介人員吳三照及張琪惠之偵訊筆錄附原處分
    卷可稽，業經原審敘明其認定事實所憑之證據及得心證之事
    由，經核與證據法則及論理法則均無違。次查上訴人非法聘
    僱Ｗ女，於91年7月1日在彰化市○○街33號上訴人處被警查
    獲後，始牽連出案外人蘇玉枝非法雇用外勞於先，並非於91
    年7月1日在蘇玉枝住處查獲，故該外勞係於上訴人彰化市○
    ○街33號處被查獲之事實，已無疑義。被上訴人在另案蘇玉
    枝違反就業服務法乙案所為之答辯理由，僅謂經警於91年7
    月1日查獲上述外傭，並未認定警察於彰化縣秀水鄉全興村1
    鄰圳岸126號蘇玉枝住處查獲，上訴人誤解被上訴人另案答
    辯書記載之真意，而爭執外勞被查獲處有3種不同處所之說
    法云云，顯屬無據而不足取。又查外勞Ｗ女曾在上訴人住處
    及其所經營之服飾店工作，已詳如上所述，其住處是否兼營
    商業，並不影響上訴人非法雇用外傭之違章事實。上訴人在
    原審所舉證人黃許民、徐麗雯雖證稱：未在上訴人住處或店
    中見過外傭云云，惟本件外勞係當場在上訴人處查獲，顯見
    上開證詞與事實不符，自無可採，原判決雖漏未指駁證人之
    證詞何以不採之理由，然與判決結果不生影響，仍應予維持
    。是以上訴意旨猶謂：警察人員於91年7月1日查獲之地址並
    非上訴人之住處，且有證人黃許民、徐麗雯等2人之證言及
    轄區里長之證明書，上訴人確無聘僱該名印尼籍W君於該址
    內從事照顧其母親之監護工工作，原判決竟未審及，顯有違
    證據法則之違背法令等語，據為上訴理由。無非對原審取捨
    證據認定事實之職權，加以爭執，難認原判決有違背法令情
    事。綜上，原審斟酌全辯論意旨及調查證據之結果，將原決
    定及原處分均予維持，駁回上訴人之訴，核無違誤。上訴論
    旨，指摘原判決違誤，求予廢棄，難認有理由，應予駁回。
五、據上論結，本件上訴為無理由，爰依行政訴訟法第255條第1
    項、第98條第3項前段，判決如主文。
中    華    民    國    94    年    8    月    11     日
                  第一庭審判長法  官　黃　綠　星
                              法  官  陳　秀　美
                              法  官　蔡　進　田
                              法  官　黃　璽　君
                              法  官　廖　宏　明
以  上  正  本  證  明  與  原  本  無  異
中    華    民    國    94    年    8    月    12     日
　　　　　　　　　　　　　　　書記官　彭　秀　玲
